# 关于新收入准则预期付款罚息的处理

提问人：李小四 212212 时间：2020-02-22 08:05:29
陈版主，新收入准则预期付款罚息是计入“主营业务收入”么？
罚息一般有 2 种：一种是预期一段时间，罚息金额占收入比值较小的罚息，客户一般会与货款一起支付，企业将罚息与货款一起开增值税专用发票给客户；另一种是诉讼、调解协议的预期付款违约金；这两种分别怎么处理呢？

回答人：chenyiwei
罚息属于提供融资的利息收入，一般是作为“财务费用——利息收入”（或者其他业务收入），不属于主营业务收入。